【裁判字號】    98,訴,1073
【裁判日期】    980717
【裁判案由】    違反毒品危害防制條例
【裁判全文】
臺灣彰化地方法院刑事判決              98年度訴字第1073號
公  訴  人  臺灣彰化地方法院檢察署檢察官
被      告  甲○○
上列被告因違反毒品危害防制條例案件，經檢察官提起公訴（98
年度毒偵字第1040號），本院裁定以簡式審判程序審理，判決如
下：
    主    文
甲○○施用第一級毒品，累犯，處有期徒刑柒月。
    犯  罪  事  實
一、甲○○前於民國94年間，因違反毒品危害防制條例案件，經
    本院以94 年度毒聲字第554號裁定送勒戒處所施以觀察、勒
    戒，結果有繼續施用毒品傾向，再經檢察官聲請本院裁定施
    以強制戒治，嗣經本院以94年度毒聲字第698號裁定令入戒
    治處所強制戒治，其期間為6個月以上，至無繼續強制戒治
    之必要為止，但最長不得逾1年，經送往臺灣雲林戒治所執
    行強制戒治已屆滿6個月以上，且經評估認無繼續強制戒治
    之必要，已於95年5月18日執行完畢釋放，由臺灣彰化地方
    法院檢察署檢察官於95年6月19日，以95年度戒毒偵字第160
    號為不起訴處分確定。復因施用毒品及竊盜案件，經本院以
    96年度訴字第1718號、96年度易字第1362號判決有期徒刑5
    月（施用毒品）、7月、7月（竊盜）確定，合併定應執行刑
    有期徒刑1年4月確定，嗣入監服刑，於97年10月1日假釋出
    監付保護管束，甫於98年2月20日期滿未經撤銷，視為執行
    完畢。詎仍不知警惕，另基於施用第一級毒品海洛因之犯意
    ，於98年3月25日20時30分許，在其位於彰化縣永靖鄉○○
    村○○路128號之住處內，以將海洛因摻水置入針筒再注射
    身體之方式，施用第一級毒品海洛因一次。嗣因涉嫌違反毒
    於98年3月26日上午7時52分許到案，經採集其尿液送驗，結
    果呈可待因及嗎啡陽性反應，始悉上情。
二、案經彰化縣警察局員林分局報請臺灣彰化地方法院檢察署檢
    察官偵查起訴。
    理    由
一、本件被告甲○○所犯係死刑、無期徒刑、最輕本刑為三年以
    上有期徒刑或高等法院管轄第一審案件以外之罪，並於本院
    行準備程序時就被訴事實為有罪之陳述，本院合議庭依前揭
    規定，經評議結果，裁定改由受命法官獨任行簡式審判程序
    ，先予敘明。
二、上揭犯罪事實，業據被告甲○○迭於警詢、偵訊及本院行準
    備程序、審理程序時均坦承不諱，且其於98年3月26日為警
    查獲時所採取之尿液，經送鑑驗結果，確呈可待因、嗎啡陽
    性反應，此有彰化縣警察局員林分局委託檢驗尿液代號與真
    實姓名對照表及詮昕科技股份有限公司98年4月10日濫用藥
    物尿液檢驗報告各一紙附卷可稽，足認被告之自白應與事實
    相符，洵堪採信。再查，被告前於94年間，因違反毒品危害
    防制條例案件，經本院以94年度毒聲字第554號裁定送勒戒
    處所施以觀察、勒戒，結果有繼續施用毒品傾向，再經檢察
    官聲請本院裁定施以強制戒治，嗣經本院以94年度毒聲字第
    698號裁定令入戒治處所強制戒治，其期間為6個月以上，至
    無繼續強制戒治之必要為止，但最長不得逾1年，經送往臺
    灣雲林戒治所執行強制戒治已屆滿6個月以上，且經評估認
    無繼續強制戒治之必要，已於95年5月18日執行完畢釋放，
    由臺灣彰化地方法院檢察署檢察官於95年6月19日，以95年
    度戒毒偵字第160號為不起訴處分確定乙節，有臺灣彰化地
    方法院檢察署刑案資料查註紀錄表及臺灣高等法院被告前案
    紀錄表各一份附卷可稽。故被告於五年內再犯毒品危害防制
    條例第10條第1項之罪，依同條例第23條第2項規定，應依法
    論科。
三、按海洛因係毒品危害防制條例所定之第一級毒品，不得非法
    施用。核被告所為，係犯毒品危害防制條例第10條第1項之
    施用第一級毒品罪。被告為施用毒品而持有第一級毒品，其
    持有之低度行為應為施用之高度行為所吸收，不另論罪。又
    被告前因施用毒品及竊盜案件，經本院以96年度訴字第1718
    號、96年度易字第1362號判決有期徒刑5月（施用毒品）、7
    月、7月（竊盜）確定，合併定應執行刑有期徒刑1年4月確
    定，嗣入監服刑，於97年10月1日假釋出監付保護管束，甫
    於98年2月20日期滿未經撤銷，視為執行完畢，有臺灣彰化
    地方法院檢察署刑案資料查註紀錄表及臺灣高等法院被告前
    案紀錄表各一份附卷可稽，被告於受有期徒刑之執行完畢後
    ，五年內故意再犯有期徒刑以上之罪，為累犯，應依刑法第
    47條第1項規定，加重其刑。爰審酌被告曾有施用毒品罪前
    科，猶再施用本件毒品，惟其對他人權益之侵害仍屬有限，
    於警詢、偵訊中及本院行準備程序與審理時均已坦承犯行，
    暨其施用之情節等一切情狀，量處如主文所示之刑。
據上論斷，應依刑事訴訟法第273條之1第1項、第299條第1項前
段，毒品危害防制條例第10條第1項，刑法第11條前段、第47條
第1項，判決如主文。
本案經檢察官蔡明達到庭執行職務
中    華    民    國    98    年    7    月    17    日
                  刑事第四庭         法  官  吳俊螢
以上正本證明與原本無異。
如不服本判決，應於收受判決後10日內向本院提出上訴書狀，並
應敘述具體理由；其未敘述上訴理由者，應於上訴期間屆滿後20
日內向本院補提理由書（均須按他造當事人之人數附繕本「切勿
逕送上級法院」）。
中    華    民    國    98    年    7    月    17    日
                                     書記官  林怡吟
附錄本案論罪科刑法條全文：
毒品危害防制條例第十條
施用第一級毒品者，處六月以上五年以下有期徒刑。


司法院資訊處製作；財團法人民間司法改革基金會備份。
